【裁判字號】    92,交易,96
【裁判日期】    921031
【裁判案由】    過失傷害
【裁判全文】
臺灣高雄地方法院刑事判決                          九十二年度交易字第九六號
    公  訴  人  臺灣高雄地方法院檢察署檢察官
    被      告  乙○○
右列被告因過失傷害案件，經檢察官提起公訴（九十二年度偵字第二五一０號），本
院判決如左：
    主  文
乙○○因過失傷害人，處有期徒刑肆月，如易科罰金，以佰元折算壹日。
    事  實
一、乙○○於民國九十一年七月十九日下午七時四十分許，駕駛車牌號碼ＸＲ—四四
    二七號自用小客車，沿高雄縣鳥松鄉○○路由南往北方向行駛，途經該路與夢裡
    路交岔口時，本應注意車輛行駛時，駕駛人應注意車前狀況，隨時採取必要之安
    全措施及該路段之行車速度為六十公里，而依當時天候晴，夜間有照明，路面乾
    燥無缺陷，道路無障礙物，視距良好，依其智識、能力亦無不能注意之情事，竟
    疏未注意車前狀況，於通過上開交岔路口時貿然以時速七十公里超速行駛，適有
    丙○○騎乘車牌號碼ＨＳ八─一七三號重型機車，由中正路一四四巷口穿越中正
    路往夢裡路方向由東向西行駛至該處，乙○○因煞車不及，致撞及丙○○所騎乘
    之上開機車，丙○○人車倒地後，受有顏面多處（鼻骨、眼眶骨）骨折、左眼視
    神經受損、蜘蛛膜下出血、臉部多處撕裂傷等傷害。乙○○於肇事後，停留在現
    場，並在偵查犯罪之機關未發覺肇事者前，即向高雄縣鳥松鄉仁武分局鳥松分駐
    所到達現場處理之警員丁○○坦認駕車肇事而自首。
二、案經告訴人丙○○訴由高雄縣警察局仁武分局報告臺灣高雄地方法院檢察署檢察
    官偵查起訴。
    理  由
一、訊據被告對伊於右揭時、地超速行駛致撞及告訴人之事實坦承不諱，而依前開道
    路交通事故調查報告表及現場照片所示，肇事前被告之車行方向為中正路由南往
    北直行，告訴人則騎乘機車欲由中正路一四四巷穿越中正路往夢裡路由東向西行
    駛，肇事後告訴人之機車倒放於中正路北向外側路邊停車位，而被告之自用小客
    車則停置於中正路北向內側車道上，車頭朝北，兩車相距八點七公尺，自用小客
    車之煞車痕長十二點一公尺，煞車痕之起點係在該交岔路口內，距中正路中心線
    三點五公尺，另於中正路北向車道上交岔路口內有血跡，告訴人之安全帽散落於
    北向車道上，而被告駕駛之自用小客車乃係右前保險桿損壞，此有道路交通事故
    調查報告表一份及現場照片十幀附卷可證。綜合兩車之關係位置、形態、車損情
    形，機車之行車方向、路線、倒地位置及告訴人所遺留之血跡等情，足認被告未
    注意車前狀況，隨時採取必要之安全措施，於通過上開交岔路口時貿然以時速七
    十公里超速行駛，致撞及騎乘機車至該處之丙○○，至為明灼。
二、按行車速度，依標誌或標線之規定。又汽車行駛時，駕駛人應注意車前狀況，並
    隨時採取必要之安全措施，道路交通安全規則第九十三條一項、第九十四條第三
    項分別定有明文。經查：肇事路段速限為六十公里，被告於右揭時地駕車本應注
    意前揭規定，且依上開道路交通事故調查報告表之記載，當時天候晴，夜間有照
    明，路面乾燥無缺陷，道路無障礙物，視距良好，並無不能注意之情事，被告為
    考領有駕駛執照之人，應有相當之駕駛經驗，若稍加注意，應可輕易避免車禍發
    生，可見被告當時於主、客觀情形上均無不能注意之情事，竟疏未注意，於通過
    上開交岔路口時貿然以時速七十公里超速行駛，致撞及騎乘機車至該處之告訴人
    倒地受傷，其有過失，至為明顯。告訴人因本件車禍受有顏面多處（鼻骨、眼眶
    骨）骨折、左眼視神經受損、蜘蛛膜下出血、臉部多處撕裂傷等傷害，與被告之
    過失行為間並有相當因果關係。事證明確，被告過失傷害之犯行已堪認定。至告
    訴人稱被告有闖紅燈之過失乙節，業據被告堅決否認，且公訴人亦未認被告有未
    遵守號誌指示行車之過失，此外，亦無任何積極證據證明被告有上述之過失，是
    尚難憑告訴人之指訴即認被告有此部分之過失，附此敘明。
三、核被告所為，係犯刑法第二百八十四條第一項前段之過失傷害罪。被告於車禍事
    故發生後，停留於現場，並在未有偵查權限之公務員發覺犯罪人前，向前往現場
    處理事故之警員丁○○坦承肇事等情，業據證人丁○○到庭證述屬實，堪認其所
    為合乎自首之要件，應依刑法第六十二條之規定減輕其刑。爰審酌被告駕駛車輛
    ，本應謹慎小心維護自身及參與道路交通者之安全，竟疏於行車安全之注意義務
    因而肇事，致告訴人受有傷害，迄今尚未與告訴人達成和解，惟念及被告素行尚
    佳（見台灣高雄地方法院檢察署刑案資料查註紀錄表、台灣高等法院被告全國前
    案紀錄表）等一切情狀，量處如主文所示之刑，並諭知易科罰金之折算標準。
據上論斷，應依刑事訴訟法第二百九十九條第一項前段，刑法二百八十四條第一項前
段、第六十二條前段、第四十一條第一項，罰金罰鍰提高標準條例第一條前段、第二
條，判決如主文。
本案經檢察官甲○○到庭執行職務。
中      華      民      國      九十二      年    十    月    三十一    日
                                  臺灣高雄地方法院交通法庭
                                      審判長法官  邱  明  弘
                                            法官  莊  珮  君
                                            法官  吳  錦  佳
右正本證明與原本無異。
如不服本判決，應於送達後十日內，向本院提出上訴狀。
                                          書記官  蘇  溪  林
中      華      民      國      九十二      年    十    月    三十一    日
附錄本判決論罪之法條：
刑法二百八十四條第一項前段
因過失傷害人者，處六月以下有期徒刑、拘役或五百元以下罰金。


司法院資訊處製作；財團法人民間司法改革基金會備份。
